---
title: "Modeling"
author: "Ko"
date: '2021 4 29 '
output: html_document
---

# 나이랑 몸무게 이상치 제거 안하기로 했고

# 품종 변수 나눴고 (총 다섯개 했음), 개 5개 고양이 1개

# 아래는 범주형 변수 검정해봤고
```{r message=FALSE, warning=FALSE}

library(tidyverse)
library(magrittr)
library(plyr)
library(caret)
library(data.table)
library(vcd) # 카이제곱 검정 및 가능도비 검정에 사용
library(DescTools) # 가능도비 검정에 사용
# library(catboost)
library(MLmetrics)
library(GoodmanKruskal)
library(epitools)
library(vcdExtra)
library(fastDummies)

train_dog = fread("train_dog.csv")
train_cat = fread("train_cat.csv")


```



```{r}

#group_akc가 10, 9인 걸 8(others)로 넣자
train_dog$group_akc = train_dog$group_akc %>% as.character() %>% 
  revalue(c("9" = "8",
          "10" = "8")) %>% as.numeric()

# 범주형 변수만 뽑아내자
train_dog %>% colnames
train_dog = train_dog %>% dplyr::select(adoptionYN,season, sex,neuterYN, color, size_google, group_fic, size_akc, group_akc, activity_level)

train_cat %>% colnames
train_cat = train_cat %>% dplyr::select(adoptionYN, sex, neuterYN, season, hair, color)


# 애들 이름을 알아보기 쉽게 바꿔주자
train_dog$group_akc = train_dog$group_akc %>% as.character() %>% 
    plyr::revalue(c("0" = "mixed",
            "1"="sporting",
            "2"="hound",
            "3"="working",
            "4"="terrier",
            "5"="toy",
            "6"="non-sporting",
            "7"="herding",
            "8"="others"
            ))

train_dog$group_fic %<>% as.character %>% 
    plyr::revalue(c("0" = "mixed",
            "1" = "Sheepdogs and Cattledogs" ,
            "2" = "Pinscher and Schnauzer",
            "3" = "Terrirs",
            "4" = "Dachshunds" ,
            "5" = "Spitz",
            "6" = "Scenthounds",
            "7" = "WaterDogs",
            "8" = "Pointing",
            "9" =  "Toy",
            "10" ="Sighthounds",
            "11" = "Unknown"
            ))

train_dog$size_google %<>% as.character() %>% 
    plyr::revalue(c("0" = "U",
            "1" = "S",
            "2" = "M",
            "3" = "L"))

train_dog$size_akc %<>% as.character() %>% 
    plyr::revalue(c("0" = "U",
            "1" = "XS",
            "2" = "S",
            "3" = "M",
            "4" = "L",
            "5" = "XL"))

train_dog$color = train_dog$color %>% as.character() %>% 
  plyr::revalue(c("0" = "etc",
            "1"= "black",
            "2"= "blackbrown",
            "3"= "blackbrownwhite",
            "4"= "blackwhite",
            "5"= "brown",        
            "6"="brownwhite",
            "7"= "white"
            ))

```


```{r message=FALSE, warning=FALSE}
#개 범주 상관관계
GKtauDataframe(train_dog[,-"adoptionYN"]) %>% plot

#사이즈랑 
GoodmanKruskalGamma(train_dog$size_akc[tran_dog$size_akc], train_dog$activity_level)

GKgamma(table(train_dog$size_google, train_dog$size_akc))


# 개 카이제곱
Y_dog = train_dog$adoptionYN
tb_dog_group_fic = table(Y_dog, train_dog$group_fic)
tb_dog_group_akc = table(Y_dog, train_dog$group_akc)
tb_dog_season = table(Y_dog, train_dog$season)
tb_dog_neuter = table(Y_dog, train_dog$neuterYN)
tb_dog_sex = table(Y_dog, train_dog$sex)
tb_dog_color = table(Y_dog, train_dog$color)

tb_dog_size_akc = table(Y_dog, train_dog$size_akc) # 연속
tb_dog_activity_level = table(Y_dog, train_dog$activity_level) # 연속
tb_dog_size_google = table(Y_dog, train_dog$size_google) # 연속


assocstats(tb_dog_group_fic)
assocstats(tb_dog_group_akc)
assocstats(tb_dog_season)
assocstats(tb_dog_neuter)
assocstats(tb_dog_sex)
assocstats(tb_dog_color)

train = fread("train_dog.csv")
wilcox.test(y=train$adoptionYN, x=train$size_akc)

train %>% View


assocstats(tb_dog_activity_level) # 연속
assocstats(tb_dog_size_google) # 연속
assocstats(tb_dog_size_akc) # 연속


#순서형

chisq.test(tb_dog_group_fic)
chisq.test(tb_dog_group_akc)
cor.test(x=train_dog$size_google, Y_dog, method = "spearman")
cor.test(x=train_dog$size_akc, y=Y_dog, method = "spearman")
cor.test(x=train_dog$activity_level, y=Y_dog, method = "spearman")

chisq.test(tb_dog_group_fic)
chisq.test(tb_dog_group_akc)

?mantelhaen.test
sizeakc = CMHtest(tb_dog_size_akc)
sizeakc$table
sizeg = CMHtest(tb_dog_size_google)
sizeg$table
sizeact = CMHtest(tb_dog_activity_level)
sizeact$table


?cor.test

?CMHtest
# 사이즈 끼리 / 그룹 끼리 상관관계 큼
size = table(train_dog$size_google, train_dog$size_akc)
group = table(train_dog$group_fic, train_dog$group_akc)
assocstats(group)
assocstats(size)
group

aaa = CMHtest(size)
aaa$table

size
group
train_dog = fread("train_dog.csv")
cor.test(train_dog$size_google, train_dog$size_akc ,method = "spearman")
assocstats(group)

size_group = table(train_dog$size_akc, train_dog$group_akc)
size_act = table(train_dog$size_akc, train_dog$activity_level)
act_group = table(train_dog$activity_level, train_dog$group_akc)
assocstats(size_group[-1,-1])
assocstats(size_act[-1,-1])
assocstats(act_group[-1,-1])


#입양 여부와 상관이 더 높은 것
assocstats(tb_dog_size_google)
assocstats(tb_dog_size_akc)
assocstats(tb_dog_group_fic)
assocstats(tb_dog_group_akc)

train_dog


train_dog = train_dog %>% dplyr::select(-c(size_google, group_fic, size_akc, activity_level, season))



```


# 개 범주형 변수 검정
```{r}

train_dog = fread("train_dog.csv")

#group_akc가 10, 9인 걸 8(others)로 넣자
train_dog$group_akc = train_dog$group_akc %>% as.character() %>% 
  revalue(c("9" = "8",
          "10" = "8")) %>% as.numeric()

# 범주형 변수만 뽑아내자
# train_dog %>% colnames
train_dog = train_dog %>% dplyr::select(adoptionYN,season, sex,neuterYN, color, size_google, group_fic, size_akc, group_akc, activity_level)


# 개 카이제곱
Y_dog = train_dog$adoptionYN
tb_dog_group_fic = table(Y_dog, train_dog$group_fic)
tb_dog_group_akc = table(Y_dog, train_dog$group_akc)
tb_dog_season = table(Y_dog, train_dog$season)
tb_dog_neuter = table(Y_dog, train_dog$neuterYN)
tb_dog_sex = table(Y_dog, train_dog$sex)
tb_dog_color = table(Y_dog, train_dog$color)

tb_dog_size_akc = table(Y_dog, train_dog$size_akc) # 연속
tb_dog_activity_level = table(Y_dog, train_dog$activity_level) # 연속
tb_dog_size_google = table(Y_dog, train_dog$size_google) # 연속

tb_size_size =  table(train_dog$size_akc, train_dog$size_google)
tb_act_size =  table(train_dog$activity_level, train_dog$size_akc)


# 사이즈를 설명하는 변수 2개, 그룹을 설명하는 변수 2개
# 이거이거 무조건 상관관계 있다!
# 사이즈끼리 비교해보고, 그룹끼리 비교해보자!
# 진짜 있다!
# 뭘 선택하지?
# Cramers'V가 AKC가 높고 둘 다 같은 출처를 가지고 있으니 더 신뢰가 있다고 판단!
# size_akc 와 group_akc 를 살리자!
# 두 변수 간의 상관도 꽤나 크다,,, 유의해,,,
# 뭘 살리지? 적당히 가설검정을 통해 비교할만한 척도가 없어서 cramer's V가 더 높은 group_akc 최종 땅땅땅!

# 개 범주 순서 무시하고 상관관계 확인
GKtauDataframe(train_dog %>% select(-c(adoptionYN))) %>% plot


#개 범주 명목 상관관계 확인
GKtauDataframe(train_dog %>% select(-c(adoptionYN, size_google, size_akc, activity_level))) %>% plot

# 여기서 group 두 개끼리 관계가 매우 강함
size = table(train_dog$size_google, train_dog$size_akc)
group = table(train_dog$group_fic, train_dog$group_akc)
assocstats(group)



cor.test()

#개 범주 순서 상관관계 확인
GKgamma(tb_size_size)
# 순서에서도 매우 강함
train_dog_num = fread("train_dog.csv")
cor(train_dog_num %>% dplyr::select(c(size_google, size_akc, activity_level)), method = "spearman")

# 그래서 둘 중 cramer's V가 더 높은 것 선택
# 그래서 둘 중 cramer's V가 더 높은 것 선택
assocstats(tb_dog_group_akc)
assocstats(tb_dog_group_fic)

assocstats(tb_dog_size_google)
assocstats(tb_dog_size_akc)

# 명목형 척도인 group_akc와 순서형 척도인 size_akc와 비교할 수 있는 통계적 방법 못찾음
size_group = table(train_dog$size_akc, train_dog$group_akc)
act_group = table(train_dog$activity_level, train_dog$group_akc)
size_act = table(train_dog$size_akc, train_dog$activity_level)
assocstats(size_group)
assocstats(act_group)
assocstats(size_act)

assocstats(tb_dog_activity_level)
assocstats(tb_dog_group_akc)
assocstats(tb_dog_size_akc)



```


# 개 로지스틱, 오즈비
```{r}

train = fread("final_train_dog.csv")

# 숫자로 보면 불편해서 이름 바꿔주기
train$group_akc = train$group_akc %>% as.character() %>% 
  revalue(c("0" = "mixed",
            "1"="sporting",
            "2"="hound",
            "3"="working",
            "4"="terrier",
            "5"="toy",
            "6"="non-sporting",
            "7"="herding",
            "8"="others"
            ))
# 숫자로 보면 불편해서 이름 바꿔주기
train$color = train$color %>% as.character() %>% 
  revalue(c("0" = "etc",
            "1"= "black",
            "2"= "blackbrown",
            "3"= "blackbrownwhite",
            "4"= "blackwhite",
            "5"= "brown",        
            "6"="brownwhite",
            "7"= "white"
            ))
# 숫자로 보면 불편해서 이름 바꿔주기
train$neuterYN = train$neuterYN %>% as.character() %>% 
  revalue(c("0" = "N",
            "1" = "Y",
            "2" = "U"))
# 숫자로 보면 불편해서 이름 바꿔주기
train$sex= train$sex %>% as.character() %>% 
  revalue(c("0" = "M",
            "1" = "F",
            "2" = "U"))

# factor 처리
train %<>% 
  mutate(adoptionYN = as.factor(adoptionYN)) %>% 
  mutate_if(is.character, as.factor)

# 범주형 변수 저장
category = c("sex", "group_akc", "neuterYN", "color")

# Y 값 따로 저장
adoptionYN = train$adoptionYN

# 원핫인코딩
train_dummy = dummy_cols(train[,-"adoptionYN"], select_columns = category, remove_first_dummy = T)

train_full = cbind(adoptionYN, train_dummy)
train_full = train_full %>% select(-category)

# 스케일링
train_scaled = train_full %>% 
  mutate(weight_kg = scale(weight_kg),
         positives = scale(positives),
         negatives = scale(negatives),
         grdp = scale(grdp),
         economy = scale(economy),
         hospital_num = scale(hospital_num))

train_origin_scaled = train %>% 
  mutate(weight_kg = scale(weight_kg),
         positives = scale(positives),
         negatives = scale(negatives),
         grdp = scale(grdp),
         economy = scale(economy),
         hospital_num = scale(hospital_num))

# 더미한 거
logis_model1 = glm(adoptionYN~., data = train_origin_scaled, family = binomial)
summary(logis_model1)

# 더미 안하고 팩터 처리한 거
logis_model2 = glm(adoptionYN~., data = train_scaled, family = binomial)
summary(logis_model2)

## 두 개 결과 같음 !!
```

```{r}
# 오즈비 출력 함수 정의
ORtable = function(x, digits = 7){
    suppressMessages(a <- confint(x))
    result = data.frame(exp(coef(x)), exp(a))
    result = round(result, digits)
    result = cbind(result, round(summary(x)$coefficient[,4],5))
    colnames(result) = c("OR", "2.5%", "97.%", "p-value")
    result
}

ORtable = ORtable(logis_model2)
writexl::write_xlsx(ORtable, "Odds ratio table.xlsx", col_names = T)
ORtable


# 신뢰구간이랑 오즈비
exp(cbind(Odds_ratio = coef(logis_model1), confint(logis_model1)))
```




# 개 오즈비 검정
```{r}

train_dog

Y_dog = train_dog$adoptionYN

tb_dog_group_akc = t(table(Y_dog, train_dog$group_akc))
tb_dog_neuter = t(table(Y_dog, train_dog$neuterYN))
tb_dog_sex = t(table(Y_dog, train_dog$sex))
tb_dog_color = t(table(Y_dog, train_dog$color))


oddsratio.wald(tb_dog_group_akc)
oddsratio.wald(tb_dog_neuter)
oddsratio.wald(tb_dog_sex)
oddsratio.wald(tb_dog_color)


train_dog = fread("train_dog.csv")

train_dog$group_akc = train_dog$group_akc %>% as.character() %>% 
  revalue(c("9" = "8",
          "10" = "8")) %>% as.numeric()

train_dog$group_akc = train_dog$group_akc %>% as.character() %>% 
    plyr::revalue(c("0" = "mixed",
            "1"="sporting",
            "2"="hound",
            "3"="working",
            "4"="terrier",
            "5"="toy",
            "6"="non-sporting",
            "7"="herding",
            "8"="others"
            ))

train_dog$group_fic %<>% as.character %>% 
    plyr::revalue(c("0" = "mixed",
            "1" = "Sheepdogs and Cattledogs" ,
            "2" = "Pinscher and Schnauzer",
            "3" = "Terrirs",
            "4" = "Dachshunds" ,
            "5" = "Spitz",
            "6" = "Scenthounds",
            "7" = "WaterDogs",
            "8" = "Pointing",
            "9" =  "Toy",
            "10" ="Sighthounds",
            "11" = "Unknown"
            ))

train_dog$size_google %<>% as.character() %>% 
    plyr::revalue(c("0" = "U",
            "1" = "S",
            "2" = "M",
            "3" = "L"))

train_dog$size_akc %<>% as.character() %>% 
    plyr::revalue(c("0" = "U",
            "1" = "XS",
            "2" = "S",
            "3" = "M",
            "4" = "L",
            "5" = "XL"))

train_dog$color = train_dog$color %>% as.character() %>% 
  plyr::revalue(c("0" = "etc",
            "1"= "black",
            "2"= "blackbrown",
            "3"= "blackbrownwhite",
            "4"= "blackwhite",
            "5"= "brown",        
            "6"="brownwhite",
            "7"= "white"
            ))


train_dog %>% filter(group_akc == "herding") %>% group_by(adoptionYN, kind_spec) %>% dplyr::summarise(n())


```


```{r}
# 굉이 카이제곱
Y_cat = train_cat$adoptionYN

tb_cat_neuterYN = table(Y_cat, train_cat$neuterYN)
tb_cat_sex = table(Y_cat, train_cat$sex)
tb_cat_season = table(Y_cat, train_cat$season)
tb_cat_hair = table(Y_cat, train_cat$hair)
tb_cat_color = table(Y_cat, train_cat$color)






GKtauDataframe(train_cat[,-"adoptionYN"]) %>% plot 


```


범주형 변수 검정 방법
- 피셔의 정확도 검정 : 2x2 / only for small expected values in table (XXXXXXXXXXXXXXXXX)
- 페어 -> 맥네마르 (XXXXXXXXXXXXXXXXXXXXXXXX)
- RC table -> 카이제곱 검정


너무 다 유의하다고 나오는데 좀 더 strict 한 검정 방법은 없을까? > 본페르니 method 사용
본페르니 써도 = alpha를 작게해서 아무리 귀무가설을 살리고 싶어도
가능도비 검정이랑, 카이제곱 검정 둘 다 기각시킴!!!! 계절 빼고 다 쓰자~


개 범주에서 사이즈가 두 개, 그룹이 두 개라서 상관관계를 봤더니 둘 다 엄청 강해서
둘 중 하나는 버림, 입양 여부와 상관이 더 크면서 같은 출처를 가진 AKC 기준을 사용하기로 결정
