---
title: "PSAT Week1 Package"
author: "KyounghyeonKo"
date: '2021 3 8 '
output: html_document
---

# CHAPTER 1. 전처리

## Q0. 기본 세팅


- 라이브러리 불러오기기
```{r Basic Setting, echo=TRUE}

library(plyr)
library(tidyverse)
library(data.table)

```

- 경로설정, 데이터 불러오기
```{r}
setwd('C:/Users/RRR/Desktop/PSAT/Package/Week 1')
data = fread('data.csv')

```


```{r include=FALSE}
data <- data %>% 
  mutate(confirmed_date = as.character(confirmed_date))

```


## Q1. 데이터 확인하기

1. `str()`로 데이터 구조 확인
```{r Check Data}

str(data)
```

2. 각 열 별 `NA`개수 확인 
```{r}
data %>% is.na %>% colSums
```

3. 각 열 별 `unique`값 및 개수 확인
```{r}
unique_data <- data %>% 
                  select(-patient_id) %>%
                  apply(2,unique) 

unique_data

#Check the number of unique values for each column
unique_data %>% lapply(length)

```


## Q2-1. NA가 있는 행 삭제
```{r}

# 위에서 이미 confirmed_date 열에만 na가 있는 것을 알고 있으므로,
data <- data %>%
  filter(!is.na(confirmed_date))

```



## Q2-2. 

1. 빈 문자열 `""`이 있는 행을 삭제
```{r}

#Remove rows with empty space
data <- data %>%
  filter(patient_id != "") %>%
  filter(sex != "") %>% 
  filter(age != "") %>% 
  filter(country != "") %>% 
  filter(province != "") %>% 
  filter(city != "") %>% 
  filter(confirmed_date != "") %>% 
  filter(state != "")
```

2. 다시 각 열마다 `NA` 개수 확인
```{r}
data %>% is.na %>% colSums

```

3. 다시 각 열마다 `unique`값 및 개수 확인
```{r}

unique_data <- data %>% 
                  select(-patient_id) %>%
                  apply(2,unique)

unique_data


unique_data %>% lapply(length)



```


## Q3. `country`열에 `'Korea'`인 행만 남기고 `country`열 삭제
```{r}

data <- data %>% 
  filter(country=="Korea") %>% 
  select(-country)
data %>%  head

```


## Q4. `province`열 내 값 변경
```{r}

data$province <- data$province %>% 
  revalue(c("서울"="서울특별시",
            "부산"="부산광역시",
            "대구"="대구광역시",
            "인천"="인천광역시",
            "대전"="대전광역시",
            "세종"="세종특별자치시",
            "울산"="울산광역시",
            "제주도"="제주특별자치도"))

data %>% head

```

## Q5. `confirmed_date`의 자료형을 날짜 자료형 `date`으로 변경
```{r}
data$confirmed_date <- 
  data$confirmed_date %>% as.Date
str(data$confirmed_date)
```

## Q6. 확진날짜 별 확진자 수에 대한 파생변수 `confirmed_number`생성
```{r}

#기존 데이터에 추가하는 것까지는 명확하게 몰라서 하지 않았습니다.
confirmed_number <- data %>% 
  group_by(confirmed_date) %>% 
  summarise(
    confirmed_number = n()
  )

confirmed_number %>% head


```

## Q7. 확진날짜의 주말, 주중 여부에 대한 파생변수 `wday` 생성
```{r}

wday <- data$confirmed_date %>%
  weekdays

wday <- ifelse(wday == "토요일" | wday == "일요일", "주말", "주중")


wday %>% head(10)

```

## Q8. 나이대 별 일별 확진자수에 대한 요약통계량
```{r}

confirmed_freq <- data %>%
  group_by(age, confirmed_date) %>%
  summarise(
    count = n()
  )

tapply(confirmed_freq$count, confirmed_freq$age, summary)
```


# CHAPTER 2. 시각화
## Q1. Line plot(1)
```{r}

#최대 확진자수가 발생한 날짜와 그날의 확진자수 생성
maximum <- data %>% 
  group_by(confirmed_date) %>% 
  summarise(
    confirmed_number = n()
  ) %>% 
  mutate(
    max_index = which.max(confirmed_number),
    max_date = confirmed_date[max_index],
    max_num = confirmed_number[max_index]
  ) %>% 
  select(max_date, max_num) %>% 
  head(1)

#날짜별 확진자수 추이를 confirmed_number 이용하여 시각화 및 최대 확진자수 및 발생 날짜 표시
#챕터1 문제6에서 만든 confirmed_number를 직접 사용하지는 않았지만,
#아래 코드 내에서 문제 6번에서 했던 것과 동일하게 confirmed_number를 생성하여 이용했습니다.

data %>% 
  group_by(confirmed_date) %>% 
  summarise(
    confirmed_number = n()
  ) %>%
 ggplot(aes(confirmed_date, confirmed_number)) +
  geom_line(color = "lightblue") + 
  annotate("point",
           x= maximum$max_date, y=maximum$max_num,
           color = 'navy') +
  annotate("text",
           x = maximum$max_date-20, y=maximum$max_num, 
           label = sprintf("%s(%d명)", maximum$max_date, maximum$max_num),
           fontface = 2,
           color = 'navy') +
  labs(title="코로나 확진자수 추이\n-국내인 기준") +
  theme_classic() +
  theme(plot.title = element_text(hjust=0.5, face = "bold"))
  


```

## Q1-2. Line plot(2)
```{r}


data %>% 
  group_by(confirmed_date) %>% 
  mutate( confirmed_number=n() ) %>%
  ggplot(aes(x=confirmed_date, y=confirmed_number)) +
  geom_line(aes(color=province)) + 
  facet_wrap(~province, nrow=4)


```



## Q1-2. Line plot(2)*
- 문제에 나온 시각화 자료에서, 그래프의 y축 label이 '지역별 확진자수'에 정확히 대응되는 것 같지 같아 한 개를 더 만들어보았습니다.
```{r}

data %>% 
  group_by(province, confirmed_date) %>%
  summarise(
    confirmed_number = n()
  ) %>% 
  ggplot(aes(confirmed_date, confirmed_number)) +
  geom_line(aes(color = province)) +
  facet_wrap(~province, nrow=4, scales = "free")

```


## Q2. Bar plot
```{r}

data %>% 
  group_by(province, state) %>% 
  summarise(count = n()) %>% 
  ggplot(aes(x= count, y = reorder(province, count))) +
  geom_bar(stat = "identity", aes(fill = state, colour = state), alpha=0.4) + 
  labs(x="확진자 수 ", y="지역")


```





## Q3. Box plot
```{r}

data %>%
  group_by(age, confirmed_date) %>%
  summarise(
    count=n()
  ) %>%
  ggplot(aes(age, count)) +
  geom_boxplot(aes(x=age, y=count, fill=age, colour=age),
               alpha=0.4,
               outlier.shape = NA) + 
  stat_boxplot(geom='errorbar', aes(color = age)) +
  theme_classic() +
  labs(y="일단위 확진자수")
  


```


## Q3-2. one-way ANOVA
```{r}

data %>% 
  group_by(age, confirmed_date) %>%
  summarise(
    count=n()
  ) %>% 
  aov(count ~ age, data=.) %>% 
  summary

```
일원분산분석시 귀무가설(H0)는 '나이대별 코로나19 확진자수 평균에 차이가 없다'로 생각하고 분산분석을 진행했습니다. <br>
결과에서 나이에 관한 P-value값이 매우 작아 귀무가설을 기각했으며, 나이대별 코로나 확진자수 평균에는 통계적으로 유의미한 차이가 있다는 해석을 했습니다.


## Q4. Map
1. 라이브러리 불러오기
```{r}
library(raster)
library(rgeos)
library(rgdal)
library(maptools)

```

```{r}

korea_map = readOGR("TL_SCCO_CTPRVN.shp"); korea_map
korea_map@data
korea = fortify(korea_map, region='CTP_KOR_NM')

data %>% 
  group_by(province) %>% 
  summarise(n=n()) %>% 
  left_join(x=korea, y=., by=c("id"="province")) %>% 
  ggplot(aes(long, lat)) +
  geom_polygon(aes(fill=n, group=group)) +
  scale_fill_gradient(low="white", high="red") + 
  labs(title="지역별 누적 확진자 수")


```


# CHAPTER 3. 모델링_회귀분석

## Q0. 라이브러리 불러오기
```{r}


library(MASS)
library(corrplot)
library(caret)
library(MLmetrics)


```


## Q1. 상관계수 플랏 생성
```{r}

Boston %>% 
  cor %>% 
  corrplot(method='number', type="upper")


```


아래에서 지칭하는 상관관계는 '선형 상관관계'를 의미합니다. <br>
- `indus`변수는 `nox`변수와 `tax`변수 간에 양의 상관관계가 있고 `dis`변수와는 음의 상관관계가 있다.<br>
- `chas` 변수는 그 어떤 변수와도 상관관계가 없다.<br>
- `nox`변수는 `age`변수와 양의 상관관계가 있고 `dis`변수와는 음의 상관관계가 있다.<br>
- `rm` 변수는 `medv`변수와 양의 상관관계가 있다.<br>
- `age`변수는 `dis`변수와 음의 상관관계가 있다.<br>
- `rad`변수는 `tax`변수와 꽤 강한 양의 상관관계가 있다.<br>
- `lstat`변수는 `medv`변수와 음의 상관관계가 있다.<br>

## Q2. 산점도와 회귀추세선 그리기
```{r}


Boston %>%
  gather(-medv, key="variable", value = "val") %>%
  ggplot(aes(x=val, y=medv)) + 
  geom_point(aes(x=val, y=medv)) + 
  geom_smooth(method = lm, color ='lightblue') +
  facet_wrap(~variable, nrow=4, scales = "free") +
  labs(title="Scatter plot of dependent variables vs Median Value (medv)")

```


## Q3. 데이터 셋 split
```{r}

set.seed(1234)

train_index <- createDataPartition(Boston$medv, p=0.7, list=FALSE)
train_data <- Boston[train_index,]
test_data <- Boston[-train_index,]



```



## Q3-2. 
1. train데이터로 회귀모형 생성 후 해석 
```{r}

Fitmodel <- train_data %>% 
  train(medv ~ ., data=., method="lm")

summary(Fitmodel)

```
`medv`를 제외한 변수를 모두 독립변수로 하였을 때, `chas`변수와 `age`는 `medv`에 그다지 유의미한 영향을 끼친다고 볼 수 없다. <br>
하지만 두 변수가 실제로 `medv`변수와 관계가 없는지는 판단할 수 없다. 다른 독립변수들과의 다중공선성 문제가 있을 수 있기 때문이다. <br>
이는 variable selection 과정을 통해 해결할 수 있다고 생각한다.



2. test RMSE
```{r}

medv_pred <- predict(Fitmodel, newdata = test_data)
medv_true = test_data$medv
RMSE(medv_pred, medv_true)

```

## Q3-3. RMSE를 낮출 수 있는 방법
1. obs의 수, 즉 표본을 많이 확보한다.
2. Bootstrap 또는 Cross Validation 을 통해 여러 모델 중 test RMSE 값이 가장 낮은 모델을 선택한다.


## Q4. 회귀모형 계수 시각화
```{r}

#계수 포함하고 있는 data 생성
result <- summary(Fitmodel)$coefficients %>%
  as.data.frame


#계수 크기에 따른 시각화 색깔 미리 지정
col <- ifelse(result$Estimate >5, 'red', ifelse(result$Estimate < -2, 'blue', 'yellow'))


#시각화
result %>%
  ggplot(aes(x=Estimate, y=reorder(rownames(.), Estimate))) +
  geom_col(fill = col, color=col, alpha=0.3) +
  geom_text(aes(label=round(Estimate,2)), position = position_stack(0.5)) +
  theme_classic() +
  theme(legend.position = "none") +
  labs(x="value", y="intercept and variables")
  


```






